

# Facundo Adrián Villafañe Soria

**\** +5491134477511

✓ favillafane@gmail.com

in /facundovillafane

DESPACHANTE DE AERONAVES

PROFESOR

# Sobre Mi

Soy un profesional apasionado por la aviación y la educación, con experiencia como despachante de aeronaves y profesor universitario. En el ámbito de la aviación, poseo un profundo entendimiento de las regulaciones y procedimientos operativos, garantizando operaciones seguras y exitosas. Como educador, estoy comprometido a inspirar y guiar a los estudiantes hacia la excelencia académica y profesional, integrando herramientas tecnológicas para prepararlos para los desafíos del mundo laboral.

# **Skills**

#### **Tecnicas**

- Peso y Balance
- Amadeus GDS
- Go Now
- Radixx
- Office Suite

# Habilidades

- Comunicación
- Confiable y profesional
- Organizado
- Gestión de tiempos
- Dedicado
- Motivado

# **Idiomas**

Inglés ● ● ● ● ● Portugués ● ● ○ ○ ○

# **Experiencia Laboral**

 Profesor Titular de Reservaciones y Emisión de Boletos para Tecnicatura Universitaria en Gestión Aeronáutica.

Universidad Tecnológica Nacional 2023- Actualmente

Diseñar clases, preparar materiales, evaluar estudiantes y enseñarles cómo utilizar sistemas de reservas, así como los fundamentos de tarifas y revenue management.

Profesor Ayudante en Cargas Aéreas y Correo
 2024- Actualmente

### Despachante de Aeronaves

FlySeg S.A

2021- Actualmente

Despachante de Aeronaves para Paranair

2021- Actualmente

Certificado para Peso y Balance de CRJ-200 aircraft.

## Coordinador de Operaciones Terrestres

FlySeg S.A 2019- Currently

Coordinador de Operaciones Terrestres Iberia/Level
 2022- Actualmente

 Instructor Delegado de Coordinadores de Operaciones Terrestres JetSMART

2022- Actualmente

- Coordinador de Despacho de Aeronaves Sky Airlines
  2021- Actualmente
- Coordinador de Operaciones Terrestres JetSMART
  2019- Actualmente

# Facundo Adrián Villafañe Soria

**\** +5491134477511

✓ favillafane@gmail.com

in /facundovillafane

DESPACHANTE DE AERONAVES

PROFESOR

# Cursos

# Inducción para Profesores Carreras UTN

Universidad Tecnológica Nacional 2023-2024

# Herramientas Pedagógicas para Aulas Virtuales

Universidad Tecnológica Nacional 2023

# **Amadeus System**

Escuela de Turismo de Córdoba 2022-2023

# Big Data / Data Analyst

Codo a Codo 2024

# **International Aviation Law**

IATA 2020

# Referencias

#### **Alberto Caceres**

FlySeg S.A / Gerente de Operaciones

- +5491168820635
- acaceres@securityflysec.com
- www.flyseg.com

#### Andrés Bermejo

UTN / Coordinador de Carrera

- +5491148677500
- abermejo@frba.utn.edu.ar
- www.sceu.frba.utn.edu.ar

# **Experiencia Laboral**

Continuación

Líder de Servicio al Pasajero

FlySeg S.A 2018- 2018

• Agente de Servicio al Pasajero

2018-2018

# Educación

Despacho de Aeronaves

AVEA 2018- 2019

Administración y Gestión Aerocomercial

Universidad Tecnológica Nacional 2020

Cargas Aéreas Inicial

ICAPA 2021

UX/UI Design

Coderhouse 2022

React Web Development

Coderhouse 2021 - 2022

Lic. en Psicología

UCSE 2010 - 2018